臺灣臺中地方法院刑事判決　　　　　　 93年度訴緝字第661號
公　訴　人　台灣台中地方法院檢察署檢察官
被　　　告　乙○○
上列被告因違反藥事法等案件，經檢察官提起公訴（八十五年度
偵字第一八０六七號），本院判決如下：
    主    文
乙○○連續施用第二級毒品，累犯，免刑，扣案含安非他命殘渣
之玻璃管壹支沒收銷燬之，吸食器壹組沒收；又連續明知為禁藥
而轉讓，累犯，處有期徒刑伍月，如易科罰金，以佰元折算壹
日。
    犯罪事實
一、乙○○於民國（下同）八十一年間曾犯竊盜等、贓物罪，分
    別經本院及台灣高等法院台中分院判處有期徒刑一年一月、
    十月確定，嗣定其應執行有期徒刑一年九月，於八十三年八
    月八日執行完畢。猶不知悔改，復基於概括之犯意，自八十
    五年四月中旬某日起至同年十月上旬某日止，連續在台中市
    ○○街一一九之二三號五樓租屋處，以將安非他命置於玻璃
    管或吸食器內，然後用火燒烤吸其所產生煙霧之方式，施用
    第二級毒品安非他命，每天約施用三至五次。乙○○另明知
    安非他命係禁藥，不得轉讓，竟基於概括之犯意，自八十五
    年九月十二日起至同年九月二十一日止，連續在台中市○○
    街一一九之二三號五樓租屋處，將安非他命無償贈與而轉讓
    予甲○○非法吸用計十餘次（甲○○非法吸用安非他命部分
    ，業經本院以八十六年度訴字第五五九號判處有期徒刑七月
    確定）。迨於八十五年九月二十二日晚上八時二十分許，在
    上開租屋處，為警查獲甲○○，並扣得乙○○所有供施用安
    非他命所用含安非他命殘渣之玻璃管一支、吸食器一組。而
    乙○○於九十三年十二月二十四日為警緝獲，其施用第二級
    毒品部分經依本院九十四年度毒聲字第六五二號裁定送觀察
    、勒戒後，已無繼續施用毒品之傾向。
二、案經台中市警察局第二分局報請臺灣臺中地方法院檢察署檢
    察官偵查起訴。
    理    由
一、前開犯罪事實，業據被告乙○○坦承不諱，核與同案被告甲
    ○○於警詢、偵查中供述之情節相符，並有被告乙○○所有
    供施用安非他命所用含安非他命殘渣之玻璃管一支、吸食器
    一組扣案可憑，足見被告乙○○之自白與事實相符，事證明
    確，其犯行堪以認定。
二、查被告乙○○為上開施用第二級毒品安非他命之行為後，毒
    品危害防制條例已於八十七年五月二十日公布施行，並自同
    月二十二日起生效，以之與行為時之麻醉藥品管理條例相比
    較結果，以裁判時之新法即毒品危害防制條例之規定有利於
    被告。核被告乙○○上開施用安非他命之所為，係犯毒品危
    害防制條例第十條第二項之施用第二級毒品罪，其施用前持
    有第二級毒品之低度行為應為施用之高度行為所吸收，不另
    論罪。次查安非他命係經行政院衛生署於六十九年十二月八
    日以衛署藥字第三○一一二四號公告，自六十九年十二月八
    日起禁止輸入、製造，並自七十年六月一日起公告為禁止販
    賣之禁藥。被告乙○○明知安非他命係行政院衛生署列管之
    禁藥，而無償轉讓予甲○○非法吸用之所為，係犯修正前藥
    事法第八十三條第一項之明知為禁藥而轉讓罪（按被告為上
    開轉讓禁藥後，毒品危害防制條例已於八十七年五月二十日
    公布施行，並自同月二十二日起生效，依該條例第二條第二
    項第二款規定，安非他命為第二級毒品，轉讓第二級毒品者
    ，依同條例第八條第二項規定，處六月以上五年以下有期徒
    刑，得併科新台幣七十萬元以下罰金，較被告行為時即修正
    前藥事法第八十三條第一項規定，處五年以下有期徒刑，得
    併科新台幣十萬元以下罰金為重，而藥事法又於九十三年四
    月二十一日經修正公布施行，並自同月二十三日起生效，依
    修正後藥事法第八十三條第一項規定，處七年以下有期徒刑
    ，得併科新台幣五百萬元以下罰金，較修正前為重，比較新
    舊法結果，依刑法第二條第一項但書之規定，應適用最有利
    於被告之修正前藥事法第八十三條第一項規定處斷，併此敘
    明）。被告先後多次施用第二級毒品及先後多次轉讓禁藥之
    犯行，均時間緊接，犯罪構成要件相同，顯各基於概括犯意
    為之，均應依連續犯之規定各以一罪論，並均依法加重其刑
    。被告所犯上開二罪，犯意各別，犯罪構成要件不同，應予
    分論併罰。又被告於八十一年間曾犯竊盜等、贓物罪，分別
    經本院及台灣高等法院台中分院判處有期徒刑一年一月、十
    月確定，嗣定其應執行有期徒刑一年九月，於八十三年八月
    八日執行完畢，其於五年內再犯有期徒刑以上之上開二罪，
    均為累犯，均應依法加重其刑，並均依規定遞加。再被告施
    用第二級毒品部分，經依本院九十四年度毒聲字第六五二號
    裁定送觀察、勒戒後，已無繼續施用毒品之傾向，有本院九
    十四年度毒聲字第六五二號裁定及台灣台中看守所九十四年
    六月八日中所坤衛字第０九四一二００三四０號有無繼續施
    用毒品傾向證明書影本各一份附卷可稽，應依法為免刑之判
    決。爰審酌被告（轉讓禁藥部分）犯罪之動機、目的、手段
    、所生危害及犯後坦承犯行等一切情狀，量處如主文所示之
    刑，並諭知易科罰金之折算標準。又被告上開轉讓禁藥後刑
    法第四十一條關於得易科罰金之案件，由犯最重本刑為三年
    以下有期徒刑以下之罪，修正為五年以下有期徒刑以下之罪
    ，並已於九十年一月十二日生效，被告所犯上開轉讓禁藥之
    罪，而受六月以下有期徒刑之宣告，依法得易科罰金自屬對
    被告有利，依刑法第二條第一項前段自應適用修正後刑法第
    四十一條第一項之規定，附此敘明。扣案含安非他命殘渣之
    玻璃管一支，因該玻璃管所含安非他命殘渣已無從析離，應
    依毒品危害防制條例第十八條第一項前段規定宣告沒收銷燬
    之；又扣案之吸食器一組，係被告所有供施用安非他命所用
    ，已據其供明在卷，依法併予宣告沒收。
三、據上論斷，應依刑事訴訟法第二百九十九條第一項、毒品危
    害防制條例第十條第二項、第十八條第一項前段、第三十五
    條第一項第四款、修正前藥事法第八十三條第一項、刑法第
    二條第一項、第十一條、第五十六條、第四十七條、第四十
    一條第一項前段、第三十八條第一項第二款、罰金罰鍰提高
    標準條例第二條，判決如主文。
中　　華　　民　　國　　94　　年　　8 　　月　　19　　日
                  刑事第八庭  審判長法  官  朱光國
                                    法　官  洪俊誠
                                    法　官  吳崇道
上正本證明與原本無異。
如不服本判決，應於送達後十日內向本院提出上訴狀（須附繕本
），上訴於台灣高等法院台中分院。
中　　華　　民　　國　　94　　年　　8 　　月　　19　　日
                                　　書記官  鄭晉發
附錄本案論罪科刑法條：
毒品危害防制條例第十條第二項：
施用第二級毒品者，處三年以下有期徒刑。
修正前藥事法第八十三條第一項：
明知為偽藥或禁藥，而販賣、供應、調劑、運送、寄藏、牙保、
轉讓或意圖販賣而陳列者，處五年以下有期刑，得併科新台幣十
萬元以下罰金。
